臺灣高等法院刑事判決
110年度上訴字第2714號
上  訴  人  
即  被  告  羅世安

上列上訴人因詐欺等案件，不服臺灣新北地方法院109年度金訴
字第203號，中華民國110年5月6日第一審判決（起訴案號：臺灣
新北地方檢察署109年度偵字第13288號、109年度偵字第22606號
），提起上訴，本院判決如下：
    主  文
原判決關於羅世安所犯三人以上共同以網際網路對公眾散布而犯
詐欺取財罪部分罪刑撤銷。
羅世安犯三人以上共同以網際網路對公眾散布而犯詐欺取財罪，
累犯，處有期徒刑壹年壹月。
其他上訴駁回。
   犯罪事實
一、羅世安於109 年3 月19日循報載廣告應徵工作，加入封明德
    及由姓名、年籍均不詳、行動電話通訊軟體LINE暱稱「善欽
    」、「蘇專員」、自稱「白小姐」之人等3 人以上所組成，
    以實施詐術為手段，具有持續性、牟利性及結構性之詐欺犯
    罪組織集團（參與犯罪組織犯行先繫屬於其他法院），受「
    善欽」管理及指揮，羅世安擔任俗稱「車手」之提領詐欺款
    項工作，每日報酬為1,500 元，封明德則擔任從事領取詐欺
    集團向他人詐欺取得之人頭金融帳戶存簿、金融卡等物品，
    供該詐欺集團成年成員使用，俗稱「收簿交通」或「收簿手
    」之工作。其等並為下列犯行：
  ㈠羅世安與該詐欺集團成員間，意圖為自己不法之所有，共同
    基於三人以上詐欺取財、以不正之方法由自動付款設備取得
    他人之物及掩飾、隱匿詐欺犯罪所得去向之犯意聯絡，先由
    姓名、年籍不詳之詐欺集團成員，於109 年3 月18日19時許
    ，去電黃瑞蘭，佯稱為其孫，欲借款5 萬元云云，致黃瑞蘭
    陷於錯誤，依指示於109 年3 月20日14時22分許，在彰化縣
    ○○鎮○○路0 段000 號溪湖郵局內，臨櫃匯款5 萬元至上開集
    團所指定之臺灣銀行帳號000000000000號帳戶內，再由「善
    欽」以LINE通知羅世安，持上開臺灣銀行帳戶金融卡，前往
    新北市○○區○○路0段00號兆豐國際商業銀行內，分3次自屬自
    動付款設備之自動櫃員機提領合計5萬元款項，復依指示將
    上開款項攜至捷運劍潭站，交付前來之「白小姐」，輾轉交
    付詐欺集團上游成員，以掩飾、隱匿犯罪所得。
  ㈡羅世安與封明德及該詐欺集團成員間，另意圖為自己不法之
    所有，共同基於三人以上以網際網路對公眾散布而犯詐欺取
    財及掩飾、隱匿詐欺犯罪所得去向之犯意聯絡，先推由上開
    詐欺集團之某姓名、年籍不詳成員，於109 年3 月16日前某
    日時許，佯於「L .BK 全好貸」網站上刊登借貸廣告，適有
    借貸需求之林劭禕於瀏覽後，即透過網站上所留行動電話通
    訊軟體LINE資訊，聯繫自稱「蘇專員」之詐欺集團成員，而
    「蘇專員」遂對林劭禕佯稱：可協助辦理貸款，惟須提供帳
    戶存摺、金融卡及密碼，以利借款使用云云，致林劭禕陷於
    錯誤，依指示於109 年3 月21日18時32分許，將如附表編號
    5 、6 所示其名下之存簿及金融卡，併同金融卡密碼等資訊
    ，置於臺北車站地下街Z9出口處旁置物櫃內，再將上開置物
    箱密碼拍照後以LINE傳輸與「蘇專員」，致其存簿及金融卡
    等物為詐欺集團所掌控。而林劭禕後續並未獲取借款，方知
    受騙。嗣封明德因另案犯行於109 年3 月23日為警方查獲，
    適「善欽」依詐欺集團原計畫以LINE將前開置物櫃位置告知
    封明德，封明德即配合警方至前開置物櫃旁，以「善欽」另
    行傳送之置物櫃密碼，開啟而取得如附表編號5 、6 所示存
    簿及金融卡，並依指示持送至捷運三重站2 號出口，交付依
    「善欽」指示前來之羅世安，而警方見狀遂上前逮捕羅世安
    ，致未能將上開存簿及金融卡用以掩飾、隱匿犯罪所得得逞
    。並扣得如附表編號5 、6 所示存簿、金融卡、如附表編號
    1 、7 所示羅世安、封明德用以與詐欺集團聯繫之行動電話
    ，而悉上情。
二、案經新北市政府警察局板橋分局、臺北市政府警察局內湖分
    局報告臺灣新北地方檢察署檢察官偵查起訴。 
    理  由
壹、程序部分
    按被告以外之人於審判外之陳述，雖不符合同法第159 條之
     1 至第159 條之4 之規定，但經當事人於審判程序同意作
    為證據，法院審酌該言詞陳述或書面陳述作成時之情況，認
    為適當者，亦得為證據；當事人、代理人或辯護人於法院調
    查證據時，知有第159 條第1 項不得為證據之情形，而未於
    言詞辯論終結前聲明異議者，視為有前項之同意，刑事訴訟
    法第158 條之4 、第159 條之5 分別定有明文。本判決下列
    所引用被告以外之人於審判外各項供述證據，當事人均不爭
    執各該證據之證據能力（見本院卷第82至84頁），且未於本
    院言詞辯論終結前聲明異議，本院審酌此等證據資料取得及
    製作時之情況，尚無違法不當及證明力明顯過低之瑕疵，以
    之作為證據應屬適當；另本判決後述所引之各項非供述證據
    ，無證據證明係實施刑事訴訟程序之公務員以不法方式所取
    得，且亦無證據證明係非真實，復均與本件待證事實具有關
    聯性，是依刑事訴訟法第158 條之4 之反面解釋，當有證據
    能力；又前開供述與非供述證據復經本院於審理期日中合法
    調查，自均得為本案證據使用。
貳、本院認定犯罪事實之證據及理由
一、上訴人即被告羅世安（下稱被告）於本院審理時雖辯稱我是
    遭人詐騙也是被害人云云，惟被告於原審及本院準備程序中
    均自白犯行（見原審卷第230至231頁、第276頁及本院卷第8
    5頁），核與證人即告訴人林劭禕、黃瑞蘭於警詢中所述（
    臺灣新北地方檢察署109年度偵字第13288號卷《下稱偵卷一》
    第93至96頁、臺灣新北地方檢察署109 年度偵字第22606 號
    卷《下稱偵卷二》第13至15頁）相符，此外，復有臺灣銀行00
    0000000000明細查詢單1份（偵卷二第19頁）、封明德交付
    被告包裏之照片2 張（偵卷一第111 頁）、被告與「善欽」
    LINE對話翻拍照片217 張（偵卷一第112 至330頁 ）、「善
    欽」之LINE使用之照片2 張（偵卷一第331 、332 頁）、封
    明德與「善欽」LINE對話翻拍照片9 張（偵卷一第333 至33
    7頁）、告訴人林劭禕與「蘇專員」之行動電話對話截圖15
    張（偵卷一第99至106 頁）、告訴人林劭禕國泰世華存摺及
    金融卡照片2 張（偵卷一第109 頁）、告訴人黃瑞蘭之郵政
    跨行匯款申請書（偵卷二第20頁）、告訴人黃瑞蘭之行動電
    話照片7 張（偵卷二第21至24頁）、109 年3 月20日之被告
    提領畫面2 張（偵卷二第17頁）在卷足稽，另有如附表編號
    1 、5 、6 、7 所示之物扣案可證，足認被告上開自白皆與
    事實相符，得以採信。
二、被告事後改口辯稱是遭人詐騙進入公司工作云云，惟按金融
    機構帳戶，事關個人財產權益之保障，存戶之存摺、金融卡
    具專屬性及私密性，多僅本人始能使用，縱偶有特殊情況須
    將存摺、金融卡、密碼交付他人者，亦必與該收受之人具相
    當信賴關係，並確實瞭解其用途，並無任意交付予他人使用
    之理，且金融機構開立帳戶多無特殊限制，一般民眾皆得以
    存入最低開戶金額之方式申請之，一般人可在不同之金融機
    構申請多數之存款帳戶使用，此乃眾所周知之事實，是若非
    供作不法用途，任何人大可以自己名義申請開戶，實無需使
    用他人帳戶，且臺灣地區金融機構及自動櫃員機林立，都會
    地區隨處可見之24小時營業便利商店亦常設有自動櫃員機，
    一般人幾可隨時自由至自動櫃員機提領款項使用，是依一般
    人之社會生活經驗，如帳戶內之款項來源正當，持有金融卡
    及密碼等帳戶資料之人大可自行提領。從而，若蒐集他人帳
    戶使用，或不自行提領金融機構帳戶內款項，反而支付代價
    或提供利益委由他人至自動櫃員機提領款項，就該金融機構
    帳戶可能供詐欺等不法用途使用、其內款項可能係詐欺所得
    等不法來源，當有合理之預見。況詐欺集團利用車手提領金
    融機構帳戶款項，業經報章媒體多所披露，自動櫃員機上並
    多貼有警語，且屢經政府及新聞為反詐騙之宣導，是一般具
    有通常智識之人，應均可知支付對價或利益委由他人至自動
    櫃員機提領金融機構帳戶款項者，多係藉此取得不法犯罪所
    得，並藉此隱匿金融機構帳戶內資金實際取得人之身分，以
    逃避追查。本件被告於行為時均已成年，心智正常，教育程
    度分別為國中肄業，有工作經驗（見原審卷第278頁），為
    具有一定智識程度與社會經驗之成年人，對上情自無不知之
    理，是其前揭所辯，要屬避重就輕之詞，顯不足採。是被告
    所犯事證明確，已堪認定。
三、論罪科刑
　㈠法律說明
　　按洗錢防制法第2 條規定：「本法所稱洗錢，指下列行為：
    一意圖掩飾或隱匿特定犯罪所得來源，或使他人逃避刑事追
    訴，而移轉或變更特定犯罪所得。二掩飾或隱匿特定犯罪所
    得之本質、來源、去向、所在、所有權、處分權或其他權益
    者。三收受、持有或使用他人之特定犯罪所得。」，依照同
    法第14 條第1項有第2條各款所列洗錢行為者，處7年以下有
    期徒刑，併科新臺幣500萬元以下罰金，而同條第2項則有未
    遂犯處罰之明文，即謂一般洗錢罪之規範。而一般洗錢罪與
    特定犯罪係不同構成要件之犯罪，各別行為是否該當於一般
    洗錢罪或特定犯罪，應分別獨立判斷 ，特定犯罪僅係洗錢
    行為之「不法原因聯結」，即特定犯罪之存在及利得，僅係
    一般洗錢罪得以遂行之情狀，而非該罪之構成要件行為，特
    定犯罪之既遂與否和洗錢行為之實行間，不具有時間先後之
    必然性，只要行為人著手實行洗錢行為，在後續因果歷程中
    可以實現掩飾、隱匿特定犯罪所得之效果，即得以成立一般
    洗錢罪，並不以「特定犯罪已發生」或「特定犯罪所得已產
    生」為必要，縱因特定犯罪犯罪所得未置於行為人之實力支
    配下之結果而未遂，致無從實現掩飾、隱匿特定犯罪所得之
    結果，仍應成立一般洗錢罪之未遂犯。衡諸一般詐欺集團之
    運作模式，須先行備妥人頭帳戶，待有被害人受騙後即可告
    知帳號並立即取款，以免錯失時機，車手持人頭帳戶金融卡
    時自已著手為一般洗錢之犯罪，事後縱無詐欺之財物匯入人
    頭帳戶而未生掩飾、隱匿特定犯罪所得之結果，仍該當一般
    洗錢未遂罪之要件。本案被告業已取得詐欺集團欲供行騙所
    用之帳戶及提款卡，自已已著手為一般洗錢之犯罪，縱因事
    後立即被逮捕而未有被害人者匯入該帳戶，揆諸前揭說明，
    仍應成立一般洗錢罪之未遂犯。
　㈡核被告於事實欄一、㈠所示行為，係犯刑法第339條之4 第1 
    項第2 款之三人以上共同詐欺取財罪、同法第339 條之2 第
    1 項之以不正之方法由自動付款設備取得他人之物罪、洗錢
    防制法第2 條第2 款、第14條第1 項之一般洗錢罪；又被告
    於事實欄一、㈡所示行為，係犯刑法第339 條之4 第1 項第2
     款、第3 款之三人以上共同以網際網路對公眾散布而犯詐
    欺取財罪及洗錢防制法第2 條第2 款、第14條第2項、第1 
    項之一般洗錢未遂罪。起訴書及補充理由書認被告事實欄一
    、㈡係犯洗錢防制法第15條第1項第2款之特殊洗錢罪，惟特
    殊洗錢罪之成立，不以查有前置犯罪之情形為要件，但必須
    其收受、持有或使用之財物或財產上利益，無合理來源並與
    收入顯不相當，且其財物或財產上利益之取得必須符合上開
    二㈠所列舉之三種類型者為限。易言之，第15條之特殊洗錢
    罪，係在無法證明前置犯罪之特定不法所得，而未能依第14
    條之一般洗錢罪論處時，始予適用。被告行為既已成立第14
    條第2項、第1 項之一般洗錢未遂罪，即無適用第15條特殊
    洗錢罪，檢察官起訴適用法條容有誤會，然此部分業經本院
    當庭踐行告知罪名之程序（見本院卷第103頁），而無礙被
    告防禦權之行使，爰以刑事訴訟法第300條變更起訴法條。
  ㈢至於起訴書就事實欄一、㈡所示行為，認被告於本案尚構成組
    織犯罪防制條例第3 條第1 項之參與犯罪組織罪嫌，並認2 
    人所犯三人以上共同以網際網路對公眾散布而犯詐欺取財罪
    嫌，係屬未遂，皆為誤載，檢察官另出具補充理由書刪除參
    與犯罪組織罪嫌，暨更正上開詐欺犯嫌為既遂等節（院卷第
    171 、172 頁），尚無庸就此為起訴法條之變更或犯罪事實
    之減縮，併此指明。
  ㈣共同正犯
　　被告就其分別所涉上開犯行，與「善欽」、「蘇專員」、「
    白小姐」及其餘姓名、年籍不詳之詐欺集團成員間，均有犯
    意聯絡及行為分擔，為共同正犯。
  ㈤罪數
  ⒈按刑法第55條所定一行為而觸犯數罪名之想像競合犯，應從
    一重處斷，其規範意旨在於避免對於同一犯罪行為予以過度
    評價，所謂「同一行為」應指實行犯罪之行為完全或局部具
    有同一性而言。法律分別規定之數個不同犯罪，倘其實行犯
    罪之行為，彼此間完全或局部具有同一性而難以分割，應得
    依想像競合犯論擬。查被告所犯事實欄一、㈠所示三人以上
    共同詐欺取財、以不正之方法由自動付款設備取得他人之物
    及一般洗錢罪；事實欄一、㈡所示三人以上共同以網際網路
    對公眾散布而犯詐欺取財罪及一般洗錢未遂罪，均係基於單
    一之目的為之，且其行為具有局部同一性，屬一行為觸犯數
    罪名之想像競合犯，應依刑法第55條前段之規定，分別從一
    重論以三人以上共同詐欺取財罪及三人以上共同以網際網路
    對公眾散布而犯詐欺取財罪。
  ⒉被告所犯三人以上共同詐欺取財、三人以上共同以網際網路
    對公眾散布而犯詐欺取財犯行，犯意各別，行為互殊，應予
    分論併罰。
  ㈥刑之加重事由
　　被告曾因強盜案件，經臺灣基隆地方法院以104 年度訴字第
    491 號判決處有期徒刑3 年8 月確定，於107 年8 月30日縮
    短刑期假釋出監，所餘刑期付保護管束，於108 年9月12日
    保護管束期滿未經撤銷假釋，視為執行完畢乙情，有本院被
    告前案紀錄表2 份在卷可稽，其等受有期徒刑執刑完畢後，
    5 年內故意再犯本案有期徒刑以上之各罪，均為累犯，無司
    法院釋字第775 號解釋意旨所指不得加重最低本刑之情形，
    爰依刑法第47條第1 項規定加重其刑。
四、不另為公訴不受理諭知部分　
　㈠起訴意旨認為被告於犯罪事實欄一、㈠所示犯行中，因加入由
    「善欽」等3 人以上所組成，以實施詐術為手段，具有持續
    性、牟利性及結構性之詐欺犯罪組織集團，另構成組織犯罪
    防制條例第3 條第1 項後段之參與犯罪組織罪嫌等語。
  ㈡按同一案件繫屬於有管轄權之數法院者，由繫屬在先之法院
    審判之，刑事訴訟法第8 條前段亦有明文規定。另依第8 條
    之規定不得為審判者，應諭知不受理之判決，刑事訴訟法第
    303 條第7 款亦已明定。再若行為人於參與詐欺犯罪組織之
    行為繼續中，先後多次為加重詐欺之行為，因參與犯罪組織
    罪為繼續犯，犯罪一直繼續進行，直至犯罪組織解散，或其
    脫離犯罪組織時，其犯行始行終結。故該參與犯罪組織與其
    後之多次加重詐欺之行為皆有所重合，然因行為人僅為一參
    與犯罪組織行為，侵害一社會法益，屬單純一罪，應僅就「
    該案中」與參與犯罪組織罪時間較為密切之首次加重詐欺犯
    行論以參與犯罪組織罪及加重詐欺罪之想像競合犯，而其他
    之加重詐欺犯行，祗需單獨論罪科刑即可，無需再另論以參
    與犯罪組織罪，以避免重複評價。是如行為人於參與同一詐
    欺集團之多次加重詐欺行為，因部分犯行發覺在後或偵查階
    段之先後不同，肇致起訴後分由不同之法官審理，為裨益法
    院審理範圍明確、便於事實認定，即應以數案中「最先繫屬
    於法院之案件」為準，以「該案件」中之「首次」加重詐欺
    犯行與參與犯罪組織罪論以想像競合。縱該首次犯行非屬事
    實上之首次，亦因參與犯罪組織之繼續行為，已為該案中之
    首次犯行所包攝，該參與犯罪組織行為之評價已獲滿足，自
    不再重複於他次詐欺犯行中再次論罪，俾免於過度評價及悖
    於一事不再理原則。至於「另案」起訴之他次加重詐欺犯行
    ，縱屬事實上之首次犯行，仍需單獨論以加重詐欺罪，以彰
    顯刑法對不同被害人財產保護之完整性，避免評價不足。
　㈢查被告前即曾因109 年3 月間加入「善欽」所屬詐欺集團實
    行詐欺行為，而經臺灣士林地方檢察署檢察官以109 年度偵
    字第6365、8344號提起公訴，於109 年6 月16日繫屬於臺灣
    士林地方法院，經該院以109 年度金訴字第187 號案件審理
    ，並以被告羅世安加入上開詐欺集團涉參與犯罪組織犯行而
    論罪科刑（下稱前案），迄今尚未確定，又本案被告被訴參
    與犯罪組織犯行，係於109 年10月15日繫屬原審等情，有前
    開案件起訴書、判決書、本院被告前案紀錄表、原審110 年
    5 月5 日公務電話紀錄表各1 份，暨原審收狀章戳在卷可憑
    ，堪予認定。而觀諸前案與本案犯罪事實，時間、共犯、犯
    罪方式均相仿，足見被告於兩案參與之犯罪組織同一，是被
    告參與上開犯罪組織之犯行，既已先繫屬於臺灣士林地方法
    院，原審則為繫屬在後之法院，揆諸前開說明，本應為公訴
    不受理之判決，惟起訴意旨認此部分如構成犯罪，與前開被
    告於事實欄一、㈠部分經論罪科刑之三人以上共同詐欺取財
    、以不正之方法由自動付款設備取得他人之物、一般洗錢罪
    等犯行間，具想像競合之裁判上一罪關係，爰不另為公訴不
    受理之諭知。
五、原判決關於被告所犯三人以上共同以網際網路對公眾散布而
    犯詐欺取財罪部分罪刑撤銷之理由
　㈠原判決認被告所犯三人以上共同以網際網路對公眾散布而犯
    詐欺取財部分，事證明確，固非無見，惟原判決漏未審酌此
    部分犯行另成立一般洗錢罪之未遂犯，認事用法，容有違誤
    ，被告上訴就此部分主張量刑過重雖無理由，然原判決此部
    分既有前揭瑕疵而無可維持，自應由本院將原判決將此部分
    罪刑予以撤銷改判。
　㈡審酌被告為中壯之年，身心健全，竟不思循正當合法之方式
    謀財營生，反貪圖不法利益，擔任詐欺集團下游角色，取得
    告訴人之財物，實不足取，考量被告曾坦承犯行之犯後態度
    ，本案為警立即查獲尚未有被害人受騙匯入款項暨其犯罪之
    動機、目的、告訴人所受損失，及被告智識程度、經濟狀況
    及家庭生活等一切情狀，量處如主文所示之刑。　　
六、其他上訴駁回之理由
　　原判決審理結果，認被告所犯三人以上共同詐欺取財部分，
    罪證明確，並審酌被告為中壯之年，身心健全，竟不思循正
    當合法之方式謀財營生，反貪圖不法利益，擔任「車手」，
    恣意取得告訴人之財物，造成告訴人之損失，實不足取。茲
    念及告訴人黃瑞蘭具狀表示原諒被告，復考量被告坦承犯行
    之犯後態度，暨其等犯罪之動機、目的、告訴人所受損失，
    及被告智識程度及生活狀況一切情狀，量處有期徒刑1年2月
    ，並就扣案供犯罪所用之行動電話一具宣告沒收，未扣案之
    犯罪所得1500元宣告沒收，並於全部或一部不能或不宜執行
    沒收時，追徵其價額。經核原審判決並無違誤，量刑及沒收
    亦屬妥適，原審另就被告被訴組織犯罪防制條例第3 條第1 
    項後段之參與犯罪組織部分，不另為公訴不受理之諭知，亦
    無不合，應予維持。被告上訴仍執前詞否認犯罪，業經本院
    一一論駁如前，上訴並無理由；又被告主張量刑過重，惟就
    被告所犯最輕本刑為一年以上有期徒刑，並有累犯之加重事
    由，原審僅量處有期徒刑1年2月，已屬從輕量刑，被告就此
    部分上訴，並無理由，應予駁回。至於數罪併罰之案件  ，
    如能俟被告所犯數罪全部確定後，於執行時，始由該案  犯
    罪事實最後判決之法院所對應之檢察署檢察官，聲請該法院
    裁定之，無庸於每一個案判決時定其應執行刑，則依此所為
    之定刑，不但能保障被告（受刑人）之聽審權，符合正當法
    律程序，更可提升刑罰之可預測性，減少不必要之重複裁判
    ，避免違反一事不再理原則情事之發生，故本案撤銷部分與
    上訴駁回不予酌定應執行刑，附此敘明。
據上論斷，應依刑事訴訟法第369條第1項前段、第364條、第368
條、第299條、第300條，判決如主文。
本案經檢察官劉異海到庭執行職務。
中　　華　　民　　國　　110 　年　　10　　月　　27　　日
                  刑事第十二庭  審判長法　官  陳如玲
                                      法　官  蔡如惠
　　　　　　　　　　　　　　　　　　　法　官  廖建瑜
以上正本證明與原本無異。
如不服本判決，應於收受送達後20日內向本院提出上訴書狀，其
未敘述上訴之理由者並得於提起上訴後20日內向本院補提理由書
（均須按他造當事人之人數附繕本）「切勿逕送上級法院」。
                                      書記官  邵佩均    
中　　華　　民　　國　　110 　年　　10　　月　　27　　日
附錄：本案論罪科刑法條全文
洗錢防制法第2條
本法所稱洗錢，指下列行為：
一、意圖掩飾或隱匿特定犯罪所得來源，或使他人逃避刑事追訴
    ，而移轉或變更特定犯罪所得。
二、掩飾或隱匿特定犯罪所得之本質、來源、去向、所在、所有
    權、處分權或其他權益者。
三、收受、持有或使用他人之特定犯罪所得。
洗錢防制法第14條
有第二條各款所列洗錢行為者，處7年以下有期徒刑，併科新臺
幣5百萬元以下罰金。
前項之未遂犯罰之。
前二項情形，不得科以超過其特定犯罪所定最重本刑之刑。
中華民國刑法第339條之4
犯第339條詐欺罪而有下列情形之一者，處1年以上7年以下有期
徒刑，得併科1百萬元以下罰金：
一、冒用政府機關或公務員名義犯之。
二、三人以上共同犯之。
三、以廣播電視、電子通訊、網際網路或其他媒體等傳播工具，
    對公眾散布而犯之。
前項之未遂犯罰之。
中華民國刑法第339條之2
（違法由自動付款設備取得他人之物之處罰）
意圖為自己或第三人不法之所有，以不正方法由自動付款設備取
得他人之物者，處3年以下有期徒刑、拘役或30萬元以下罰金。
以前項方法得財產上不法之利益或使第三人得之者，亦同。
前二項之未遂犯罰之。
◎附表：
編號     扣押物名稱                   備     註  1 VIVO品牌行動電話1具 ．含0000000000門號SIM 卡1 張。．IMEI：000000000000000、000000000000000。．被告羅世安所有，供與詐欺集團聯繫所用之物。  2 OPPO品牌行動電話之模型機1 具 ．無SIM 卡。．模型機。．無事證認與本案直接相關。  3 SUGAR 品牌行動電話之模型機1具 ．無SIM 卡。．模型機。．無事證認與本案直接相關。  4 手機盒2只 ．無事證認與本案直接相關。  5 中華郵政存簿1 本及金融卡1 張 ．帳號00000000000000號。．戶名：林劭禕。  6 國泰世華商業銀行存簿1本及金融卡1張 ．帳號000000000000號。．戶名：林劭禕。  7 HTC品牌行動電話1具 ．含0000000000門號SIM 卡1 張。．IMEI：000000000000000 、000000000000000。．被告封明德所有，供與詐欺集團聯繫所用之物。